臺灣臺北地方法院交通事件裁定　　　　 94年度交聲字第501號
異　議　人　甲○○
即受處分人
上列異議人即受處分人因違反道路交通管理處罰條例事件， 對
於交通部公路總局臺北區監理所基隆監理站於民國94年3月23日
所為處分（原處分案號：基監字第裁42-C00000000號，聲明異議
，本院裁定如下：
    主  文
異議駁回。
    理  由
一、按汽車駕駛人在禁止臨時停車處所停車者，處新臺幣（下
    同） 6百元以上1千2百元以下罰鍰，為道路交通管理處罰
    條例第56條第1項第1款明定。次按禁止臨時停車線為紅色
    實線，用以指示禁止臨時停車路段，道路交通標誌標線號
    誌設置規則第 149條第1項第1款、第169條第2項分別定有
    明文。
二、原處分機關以本件異議人即受處分人甲○○於民國93年12
    月15日上午9時18分，將其所有車牌號碼QZB-790號輕型機
    車停放於台北縣新店市○○路○段，繪有禁止臨時停車標
    線（紅實線）處所違規停車，為台北縣政府警察局新店分
    局照相取證後，以異議人有違反道路交通管理處罰條例第
    56條第1項第1款規定之行為而掣單舉發。嗣將前開舉發通
    知單送達於異議人，經異議人向原處分機關提出申訴，案
    經原處分機關即交通部臺北區監理所基隆監理站調查結果
    ，仍認受處分人確有前開違規行為，原處分機關乃以前揭
    道路交通管理處罰條例第56條第1項第1款及道路交通管理
    事件統一裁罰基準表之規定，裁處受處分人罰鍰6百元。
三、按行為人違反道路交通管理處罰條例等相關交通法規所受
    之裁處，係國家機關為達成行政上目的，對違反行政上義
    務者所科之制裁，性質上屬行政罰。依大法官會議解釋第
    257 號解釋，人民違反法律上之義務而應受行政罰之行為
    ，法律無特別規定時，雖不以出於故意為必要，仍須以過
    失為其責任條件；但應受行政罰之行為，僅需違反禁止規
    定或作為義務，而不以發生損害或危險為其要件者，於行
    為人不能舉證證明自己無過失時，即應受處罰。異議人固
    不否認有於前開時地停放其所有車牌號碼 QZB-790號輕型
    機車之事實，惟辯稱：停放時上揭地點未畫有紅線，市公
    所突然於93年11月29日在上揭地點畫紅線且未對伊為通知
    ，致伊遭員警掣單舉發受罰。經查：異議人確將所有之上
    開輕型機車停放於本畫有紅線之上揭地點，經舉發員警即
    證人詹秉憲到庭結證屬實（參見本院 94年度交聲字第502
    號卷94年6月28日訊問筆錄）， 並有舉發相片一紙在卷足
    憑。又經本院查詢結果，上揭舉發地點是依據臺北縣政府
    交通局辦理會勘，繪製紅線時，原路段停放之車輛會先移
    至路旁，待繪製完成後，再將車輛移回來，之後會將車號
    通報新店分局，由其通知拖吊場暫不執行拖吊，一般會給
    三至五天之緩衝期，期間不拖吊、不開罰單等情，此有本
    院公務電話紀錄附卷可稽，受處分人遭舉發違規之時，距
    離該處劃設紅線已達9日；且異議人亦到庭陳述在93年11
    月至12月15日這段期間如果有用到這部機車的話，就是週
    休2日騎車去買菜，騎用完機車會把機車停回原地方等語（
    參見本院94年度交聲字第502號卷94年6月28日訊問筆錄），
    可認異議人前揭疏未察看機車是否停放於禁止停車處、停放
    處是否已畫紅線，雖非故意違反道路交通管理處罰條例之規
    定，惟仍屬違反禁止規定之過失行為，是依據異議人之陳述
    ，要難認為其行為全無過失。從而，本件事證明確，受處分
    人之違規行為堪已認定。
四、綜上所述，受處分人確有於前開時地在設有禁止停車標誌
    之處所停車之違規行為，原處分機關依前揭道路交通管理
    處罰條例第56條第1項第1款及違反道路交通管理事件統一
    裁罰標準表之規定，裁處受處分人罰鍰6百元，核無違誤，
    本件受處分人之異議為無理由，自應將其異議駁回。
五、據上論斷，應依道路交通案件處理辦法第19條，裁定如主
    文。
中　　華　　民　　國　　94　　年　 10　月　   31     日
                  交通法庭法　官   趙子榮
以上正本證明與原本無異。
如不服本裁定應於送達後5日內向本院提出抗告狀。
                          書記官   蔡金臻
中　　華　　民　　國　　94　　年　　11　　月　　3 　　日
